臺灣高雄地方法院刑事判決　　　　　　　　　　　　　九十年度易字第四七八六號
　　公　訴　人　臺灣高雄地方法院檢察署檢察官
　　被　　　告　乙○○
右列被告因違反家庭暴力防治法案件，經檢察官聲請簡易判決處刑（九十年度偵字第
二一三八０號），本院高雄簡易庭認不宜以簡易判決處刑，移由本院刑事庭以普通程
序審理，本院判決如左：
    主  文
乙○○無罪。
    理  由
一、公訴意旨略謂：被告乙○○明知告訴人即其妻甲○○○已向臺灣高雄地方法院申
    請民事保護令，於民國九十年二月廿七曰核發，內容略為: 乙○○不得對其妻實
    施身體或精神上不法侵害、騷擾行為。詎被告於九十年十一月六日二十二時五十
    分許，在高雄市前鎮區○○○街一０二巷六十一號，與告訴人發生爭吵，致告訴
    人精神受有不法侵害；因認其違反家庭暴力防治法第五十條之罪。
二、訊據被告對於右揭時地與告訴人發生口頭上爭執之事實坦承不諱，然辯稱伊只有
    與其妻發生口頭上爭吵，不知道吵架也違法等語。
三、按本法所稱家庭暴力者，謂家庭成員間實施身體或精神上不法侵害之行為。次按
    所謂家庭暴力罪者，係指家庭成員間故意實施家庭暴力行為而成立其他法律所規
    定之犯罪。再按本法所稱騷擾者，謂任何打擾、警告、嘲弄或辱罵他人之言語、
    動作或製造使人心生畏怖情境之行為。家庭暴力防治法第二條定有明文。從而須
    保護令之相對人故意實施精神上不法侵害或騷擾之行為，始足成立犯罪。經查（
    一）告訴人前曾向本院聲請民事保護令，經本院於九十年二月二十七日裁定：被
    告不得對告訴人實施身體或精神上不法侵害之行為，且不得直接或間接對於告訴
    人為騷擾行為，此有本院九十年家護字第一一九號民事通常保護令一份附卷可稽
    ，而被告亦知悉不得為上開禁止行為之事實，亦據被告供陳在卷，是被告禁止為
    上開通常保護令裁定之行為一節堪以認定。（二）被告與告訴人於上開時地，係
    因被告要拿權狀向銀行貸款，告訴人不同意，二造才發生口頭上之爭執，於爭吵
    中被告並未持凶器對告訴人行凶，也沒有恐嚇告訴人之行為等情，業據告訴人陳
    明在卷，從而被告與告訴人僅係單純對家庭事務有爭執，被告之行為尚未達到不
    法侵害之程度，亦與故意打擾、警告、嘲弄之騷擾行為有別。綜上所述，被告辯
    解堪以採信，尚難因被告與告訴人爭吵，即認被告對告訴人實施精神上之不法侵
    害行為，被告之行為要與違反保護令罪之規定有別。此外復查無其他積極證據足
    資證明被告有何上開犯行，被告犯罪不能證明，應為無罪判決之諭知。
據上論斷，應依刑事訴訟法第三百零一條第一項、第四百五十二條，判決如主文。
中      華      民      國    九十一    年      一      月    二十八    日
                                    臺灣高雄地方法院刑事第三庭
                                        法  官  李  淑  惠
右正本證明與原本無異。
如不服本判決，應於判決送達後十日內，向本院提出上訴狀。
                                        書記官  馮  欽  鳳
中      華      民      國    九十一    年      一      月    二十八    日
